【裁判字號】    89,訴,452
【裁判日期】    900205
【裁判案由】    竊盜
【裁判全文】
臺灣花蓮地方法院刑事判決                          八十九年度訴字第四五二號
    公  訴  人  臺灣花蓮地方法院檢察署檢察官
    被      告  乙○○
右列被告因竊盜案件，經檢察官聲請以簡易判決處刑（八十九年度偵字第一九一七號
），本院認有刑事訴訟法第四百五十一條之一第四項但書所定之情形，認應適用通常
訴訟程序，判決如左：
    主  文
乙○○竊盜，因防護贓物，而當場施以強暴，累犯，處有期徒刑壹年拾月。
    事  實
一、乙○○曾因違反麻醉藥品管理條例案件，經臺灣宜蘭地方法院判處有期徒刑八月
    確定，於民國八十七年九月十九日執行完畢，仍不知悔改，意圖為自己不法之所
    有，於八十九年六月十四日凌晨零時十分許，在花蓮縣吉安鄉○○村○○路與南
    海四街交岔路口之檳榔攤旁，徒手竊取甲○○所有之膠筏一艘，得手後，將膠筏
    之前半部搬上其所駕駛之Ｑ四─一００號大貨車上時，適為甲○○發現，甲○○
    立即上前制止並欲將膠筏自貨車上拉下，詎乙○○為防護贓物，竟當場施以強暴
    手段，雙手緊握膠筏之另一端猛力頂住，阻止甲○○拉下，並使勁欲將膠筏推上
    貨車，嗣甲○○拉下膠筏，暫置路旁，乙○○仍不死心，竟以雙手自側面緊抱甲
    ○○，喝令甲○○「不要囉嗦，沒有你的事」，欲將甲○○推開以取回膠筏，適
    花蓮縣警察局吉安分局巡邏警車經過，甲○○乘機掙脫，乙○○見狀亦乘隙駕車
    逃逸，經警員追至吉安鄉○○路與南海十街口而逮捕之。
二、案經花蓮縣警察局吉安分局報請臺灣花蓮地方法院檢察署檢察官聲請簡易判決處
    刑，本院認有刑事訴訟法第四百五十一條之一第四項但書所定之情形，改適用通
    常訴訟程序審理。
    理  由
一、訊據被告乙○○矢口否認右揭犯行，辯稱：當時伊因貨車無法停靠路邊，乃下車
    欲將膠筏移開，並無竊取膠筏之意，嗣伊見到甲○○，即表明移開膠筏之意，並
    未與甲○○拉扯膠筏云云。惟查被告如何竊取上開膠筏一節，業據其於警訊及檢
    察官偵查時坦承不諱。又被告如何因防護贓物而對甲○○施強暴一情，亦據甲○
    ○於檢察官偵查及本院調查時指訴綦詳，而甲○○與被告素不相識，無何恩怨，
    殊無任意誣攀之必要。參以被告警訊中供稱：當時伊以雙手抬起膠筏，準備放置
    車上時，遭甲○○發現後，叫伊放下來等語，足見甲○○所稱：當晚伊在檳榔攤
    睡覺，聽到狗叫，起來察看，見被告已將伊之膠筏一半抬上貨車，伊問被告幹什
    麼，並說膠筏為伊所有，被告稱怎麼可能是你的，伊要將膠筏拉下來，被告雙手
    握住膠筏另一邊硬要推上車等情，應非子虛，而被告於偵查中坦承竊取膠筏，於
    本院審理時則加否認，辯稱僅欲移開膠筏云云，甚且初稱當時其貨車上亦有一膠
    筏，嗣又稱車上確無膠筏，其供詞反覆，所辯殊難採信。此外復有贓證物品認領
    保管收據、照片四幀在卷可佐，事證已明，被告犯行洵堪認定。
二、查被告竊盜，因防護贓物，而當場施以強暴，核其所為係犯刑法第三百二十九條
    、第三百二十八條第一項之準強盜罪。公訴人認被告係犯刑法第三百二十條第一
    項之竊盜罪，容有誤會，起訴法條應予變更。被告曾因違反麻醉藥品管理條例案
    件，經臺灣宜蘭地方法院判處有期徒刑八月確定，於民國八十七年九月十九日執
    行完畢，有臺灣花蓮地方法院檢察署刑案資料查註紀錄表在卷可參，其於五年內
    再犯本件有期徒刑以上之罪，為累犯，應依刑法第四十七條規定加重其刑。次查
    被告行竊遭被害人發現，情急之下，用力過猛頂住膠筏阻止被害人取回，惟被害
    人既仍順利取回膠筏，且未受何傷害，堪認被告犯罪手段並非殘暴，且上開膠筏
    約值新臺幣四、五千元，業據被害人於警訊中陳述明確，價值顯非巨大，參以被
    告之教育程度僅國小三年級肄業（警訊筆錄教育程度欄參照），其對行為違法性
    之認識不免較低，致觸犯上開最輕法定本刑為三年以上有期徒刑之重罪，情輕法
    重，其犯罪之情狀尚有可憫恕之處，本院認宣告法定最低度刑，猶嫌過苛，爰依
    刑法第五十九條之規定，減輕其刑。被告同時具加重及減輕之事由，依刑法第七
    十一條第一項規定先加後減。爰審酌上情，並參酌被告已有犯罪前科，素行不佳
    ，其年富力壯，卻不思以己力謀生而以竊盜方法圖謀不法財物，觀念偏差，及其
    犯罪未能坦承犯行，態度不佳等一切情狀，量處如主文所示之刑。
據上論斷，應依刑事訴訟法第四百五十二條、第二百九十九條第一項前段、第三百條
，刑法第三百二十九條、第三百二十八條第一項、第四十七條、第五十九條，判決如
主文。
本案經檢察官李子春到庭執行職務。
中      華      民      國    九十      年      一      月     三十     日
                              臺灣花蓮地方法院刑事庭
                                  法  官
如對本判決不服，應於送達後十日內，向本院提出上訴狀。
附錄本判決論罪之法律條文
刑法第三百二十八條第一項：
刑法第三百二十九條：


司法院資訊處製作；財團法人民間司法改革基金會備份。
